【裁判字號】    98,審訴,3438
【裁判日期】    981210
【裁判案由】    毒品危害防制條例
【裁判全文】
臺灣高雄地方法院刑事判決            98年度審訴字第3438號
公  訴  人  臺灣高雄地方法院檢察署檢察官
被      告  甲○○
上列被告因毒品危害防制條例案件，經檢察官提起公訴（98年度
毒偵字第4331號、98年度毒偵字第4490號），被告就被訴事實均
為有罪之陳述，本院告知被告簡式審判程序之旨，並聽取當事人
之意見後，合議庭裁定由受命法官獨任進行簡式審判程序，判決
如下：
    主  文
甲○○施用第一級毒品，累犯，處有期徒刑拾月，扣案第一級毒
品海洛因壹包（驗前淨重零點零陸公克，驗後淨重零點零貳陸
公克），沒收銷燬之；又施用第一級毒品，累犯，處有期徒刑拾
月。應執行有期徒刑壹年陸月，扣案第一級毒品海洛因壹包（驗
前淨重零點零陸公克，驗後淨重零點零貳陸公克），沒收銷燬
之。
    事  實
一、甲○○前因施用毒品案件，經本院以93年度毒聲字第1490號
    裁定令入勒戒處所施以觀察、勒戒後，認有繼續施用毒品傾
    向後，復以93年度毒聲字第1763號裁定令入戒治處所強制戒
    治，於94年4 月19日執行完畢釋放出所，並經臺灣高雄地方
    法院檢察署檢察官以94年度戒毒偵字第198 號為不起訴處分
    確定。其於95年間又因施用毒品案件，經本院以95年度訴字
    第675 號判處有期徒刑8 月確定；又於95年間再因施用毒品
    案件，分別經本院以95年度訴字第3544號、95年度訴字第
    4660號判處有期徒刑10月、7 月確定，嗣減為有期徒刑5 月
    、3 月15日，並定應執行刑為有期徒刑8 月15日，接續執行
    於97年1 月11日假釋期滿未經撤銷，未執行之刑以已執行論
    。詎其猶不知戒除毒癮，另基於施用第一級毒品海洛因之犯
    意，為下列犯行：
（一）於98年7 月1 日中午12時許，在高雄縣路竹鄉○○街與大
      同路交岔路口處空屋內，以針筒注射之方式，施用第一級
      毒品海洛因1 次。嗣於同年7 月3 日15時15分許，於高雄
      縣阿蓮鄉○○路高鐵橋下，因形跡可疑，為警攔查，當場
      扣得自其身上掉落之第一級毒品海洛因1 包（驗前淨重
      0.036 公克，驗後淨重0.026 公克），並徵得其同意採集
      尿液送驗後呈嗎啡陽性反應，而悉上情。
（二）於98年7 月7 日15時許，在高雄縣路竹鄉鴨寮村保安宮附
      近，以針筒注射之方式，施用第一級毒品海洛因1 次。嗣
      於同年7 月9 日晚間7 時30分許，在其高雄縣路竹鄉○○
      村○○路97號住處前，因行跡可疑，為警盤查，並得其允
      許採集尿液送驗後呈嗎啡陽性反應，始悉上情。
二、案經高雄縣政府警察局湖內分局報請臺灣高雄地方法院檢察
    署檢察官偵查起訴。
    理  由
一、按本件被告甲○○所犯均為死刑、無期徒刑、最輕本刑為3
    年以上有期徒刑或高等法院管轄第一審案件以外之罪，其於
    準備程序中就前揭被訴事實為有罪之陳述，經本院告知其簡
    式審判程序之旨，並聽取當事人之意見後，本院合議庭認無
    不得或不宜適用簡式審判程序之處，爰依刑事訴訟法第273
    條之1 第1 項規定，裁定本件由受命法官獨任進行簡式審判
    程序，合先敘明。
二、上揭犯罪事實，業據被告於本院審理中坦承不諱，且被告於
    警詢時所採集之尿液（共2 次，分別於98年7 月3 日、98年
    7 月9 日）經送驗後，結果均呈嗎啡陽性反應，此有煙毒、
    麻藥案件嫌犯代號與真實姓名對照表（代號分別為：980168
    、980174）2 份、台灣檢驗科技股份有限公司98年7 月22日
    及98年7 月28日濫用藥物尿液檢驗報告在卷足憑，可徵被告
    自警詢中採尿時起回溯96小時內（不含受公權力拘束時間）
    ，確曾施用過第一級毒品海洛因1 次無訛，與被告自白之施
    用時間吻合；另扣案自被告身上掉落之白色粉末1 包經檢驗
    成分後，確定為第一級毒品海洛因，業有高雄市立凱旋醫院
    濫用藥物成品檢驗鑑定書、扣案照片2 張附卷可證，足認被
    告自白與事實相符，堪予採信。又被告曾因施用毒品案件，
    受如事實欄所載之觀察、勒戒及強制戒治處分，於94年4 月
    19日執行完畢釋放出所，並經臺灣高雄地方法院檢察署檢察
    官以94年度戒毒偵字第198 號為不起訴處分確定，有臺灣高
    等法院被告前案紀錄表附卷可徵，其於5 年內再犯本件施用
    毒品罪，依毒品危害防制條例第23條第2 項規定，本件應逕
    予追訴處罰，無觀察、勒戒或強制戒治處分先行之問題。綜
    上，本案事證明確，被告犯行洵堪認定，應予依法論科。
三、核被告所為，係犯毒品危害防制條例第10條第1 項之施用第
    一級毒品罪。其2 次施用第一級毒品海洛因前持有海洛因（
    含扣案第一級毒品海洛因1 包）之低度行為，應為施用之高
    度行為所吸收，均不另論罪。又被告所犯上開2 罪間，犯意
    各別，行為互殊，應予分論併罰。再被告有如事實欄所記載
    論罪科刑執行完畢之紀錄，有臺灣高等法院被告前案紀錄表
    在卷可考，其於有期徒刑案件執行完畢後，5 年內故意再犯
    本件法定刑均為有期徒刑以上之罪，為累犯，應依刑法第47
    條第1 項規定，加重其刑。爰審酌被告前因施用毒品案件，
    迭經觀察、勒戒、強制戒治後，仍未戒絕毒癮，顯見其意志
    不堅，惟念其犯後坦承犯行，態度堪稱良好，及其犯罪之動
    機、目的、手段、所生之損害等一切情狀，分別量處如主文
    所示之刑，並定其應執行之刑，以資懲儆。扣案第一級毒品
    海洛因1 包（驗前淨重0.036 公克，驗後淨重0.026 公克）
    ，及因殘留微量第一級毒品海洛因，無析離實益，視同毒品
    整體之包裝袋，為違禁物，爰依毒品危害防制條例第18條第
    1 項前段規定，不問屬於被告與否，均宣告沒收銷燬之。至
    鑑驗所耗損部分，既已滅失，自毋庸宣告沒收銷燬，附此敘
    明。
據上論斷，應依刑事訴訟法第273 條之1 第1 項、第299 條第1
項前段，毒品危害防制條例第10條第1 項，第18條第1 項前段，
刑法第11條、第47條第1 項，第51條第5款，判決如主文。
本案經檢察官游淑玟到庭執行職務。
中    華    民    國    98    年    12    月    10    日
                  刑事第十庭  法  官    李代昌
以上正本證明與原本無異。
如不服本判決應於收受送達後10日內向本院提出上訴書狀，並應
敘述具體理由；如未敘述上訴理由者，應於上訴期間屆滿後20日
內向本院補提理由書（均須按他造當事人之人數附繕本）「切勿
逕送上級法院」。
中    華    民    國    98    年    12    月    10    日
                              書記官    黃振祐
附錄論罪科刑之法條：
毒品危害防制條例第10條第1項
施用第一級毒品者，處 6 月以上 5 年以下有期徒刑。


司法院資訊處製作；財團法人民間司法改革基金會備份。
